【裁判字號】    95,基簡,37
【裁判日期】    950428
【裁判案由】    給付管理費-公寓大廈管理條例
【裁判全文】
臺灣基隆地方法院基隆簡易庭民事判決
原      告  羅傑摩爾社區管理委員會
法定代理人  乙○○
訴訟代理人  丙○○
被      告  丁○○
上列當事人間請求給付管理費-公寓大廈管理條例事件，本院於
95年4月19日言詞辯論終結，判決如下：
    主  文
被告應給付原告新台幣伍萬柒仟貳佰柒拾伍元，及自民國九十五
年二月十六起至清償日止，按週年百分之五計算之利息。
訴訟費用新台幣壹仟參佰參拾元由被告負擔新台幣壹仟元；餘由
原告負擔。
本判決得假執行。
    事實及理由
壹、程序方面：按訴狀送達後，原告不得將原訴變更或追加他訴
    ，但請求之基礎事實同一者，或擴張或縮減應受判決事項之
    聲明者，或不甚礙被告之防禦及訴訟之終結者，不在此限，
    民事訴訟法第255條第1項第2、3、7款定有明文。原告起訴
    之初以訴外人張鳴谷為被告，後變更被告為丁○○，本院審
    酌原告起訴之後雖變更當事人，惟所欲解決之紛爭所涉之基
    礎事實仍屬相同，且其變更前後之訴所利用之訴訟及證據資
    料具有同一性，自不甚礙被告之防禦及訴訟之終結；再按原
    告原起訴請求被告給付新台幣（下同）127,953元，嗣於民
    國95年3月15日言詞辯論期日縮減訴之聲明，將請求之金額
    縮減為57,275元，揆諸前揭說明，應予准許。
貳、實體方面：
一、原告起訴主張：依羅傑摩爾社區住戶大會紀錄及公告，管理
    費由各區分所有權人依所有權會議之決議分擔之，約定每坪
    新台幣50元計算（期間或有調整為60元後再調回50元）。被
    告為羅傑摩爾社區大廈之區分所有權人之一，惟自民國89年
    11月至94年12月31日止即未繳納管理費用，迄今積欠應繳納
    之管理費127,953元。爰依公寓大廈管理條例第21條規定，
    請求被告繳納管理費用暨遲延給付之利息。嗣後於言詞辯論
    期日將請求金額縮減為自92年8月至94年12月計57,275元。
二、被告抗辯略以：原告擅自調降被告合法使用之停車位，使被
    告車輛無法駛入停放，復又毀壞被告車輛，管委會主任委員
    甲○○答應修車費用從積欠管理費中扣除，並未積欠管理費
    等語資為抗辯。並聲明原告之訴駁回；訴訟費用由原告負擔
    。
三、按區分所有權人或住戶積欠應繳納之公共基金或應分擔或其
    他應負擔之費用已逾二期或達相當金額，經定相當期間催告
    仍不給付者，管理負責人或管理委員會得訴請法院命其給付
    應繳之金額及遲延利息，公寓大廈管理條例第21條定有明文
    。原告主張上開事實，業據提出管理費暨車位費欠費明細表
    、建物登記謄本、羅傑摩爾社區住戶規約為證，本院審核上
    開證物與原告之主張相符，應堪信為真實，被告雖以羅傑摩
    爾管委會主委曲慶諭同意其以修復汽車之費用折抵92年7 月
    以前之管理費等語置辯，然原告請求之管理費係自92年8 月
    起算之管理費，則縱被告上開辯解屬實亦與本件原告之請求
    無涉，此外被告復未能舉證證明其已清償92年8月以後之管
    理費，被告之抗辯，即無可採。準此，原告自得向被告請求
    積欠如主文第1項所示之管理費及遲延利息。
四、綜上所述，原告請求被告給付如主文第1項所示之管理費共
    計57,275元及應付之遲延利息，為有理由，應予准許。
五、本件係適用簡易程序所為被告敗訴之判決，依民事訴訟法第
    389條第1項第3款規定，應依職權宣告假執行。
六、訴訟費用1,330元由被告負擔1,000元；餘由原告負擔。
中    華    民    國    95    年    4     月    28    日
                  基隆簡易庭法  官  徐世禎
以上正本係照原本作成。
對於本件判決如有不服，應於收受送達後20日內向本院提出上訴
書狀，上訴於本院合議庭，並按他造當事人之人數附具繕本。
中    華    民    國    95    年    4     月    28    日
                            書記官  賴敏慧


司法院資訊處製作；財團法人民間司法改革基金會備份。
